臺灣屏東地方法院刑事判決　　　　　　 100年度簡上字第90號
上　訴　人
即　被　告　鍾任德
上列上訴人因竊盜案件，不服本院100 年度簡字第513 號中華民
國100 年3 月31日第一審簡易判決（聲請簡易判決處刑案號：10
0 年度偵字第1961號），提起上訴，本院管轄之第二審合議庭判
決如下：
    主  文
上訴駁回。
    事  實
一、鍾任德、許發誠（另經原審判處罪刑確定）共同意圖為自己
    不法之所有，而基於竊盜之犯意聯絡，於民國100 年1 月1
    日上午8 時許，在渠等所任職之位於屏東縣內埔鄉○○路15
    6 號長城營造股份有限公司（下稱長城公司）內，由許發誠
    駕駛吊車，鍾任德協助夾釣之方式，將該公司所有之長度約
    為6 至8 公尺之H 型鋼鐵共計14支（總重量為4,070 公斤）
    ，吊運至貨車上，嗣並將該批鋼鐵載運至屏東縣內埔鄉○○
    路8 之1 號旁空地，得手後由鍾任德將之出售予不知情之瑾
    順資源回收場負責人楊少雲，然因楊少雲無車輛可載運，乃
    再轉售予位於屏東縣屏東市○○○路○ 段331 巷2 號之勇盛
    資源回收場。嗣因警方接獲線報，於同日前往勇盛資源回收
    場查看，始循線查獲上情。
二、案經屏東縣政府警察局屏東分局報臺灣屏東地方法院檢察署
    檢察官偵查後，聲請以簡易判決處刑。
    理  由
壹、證據能力方面：
    按傳聞法則之重要理論依據，在於傳聞證據未經當事人之反
    對詰問予以核實，乃予排斥，惟若當事人已放棄對原供述人
    之反對詰問權，於法院審判時表明同意該等傳聞證據可作為
    證據，基於證據資料愈豐富，愈有助於真實發現之理念，並
    貫徹刑事訴訟法修法加重當事人進行主義之精神，確認當事
    人對於證據能力有處分權之制度，傳聞證據經當事人同意作
    為證據，法院認為適當者，亦得為證據。本件上訴人即被告
    （下稱被告）鍾任德於本院言詞辯論終結前，對於卷附具有
    傳聞證據性質之證據，均已知其情，然未聲明異議，本院復
    斟酌各該證據並非非法取得，亦無證明力明顯過低之情形，
    以之作為證據，應屬適當，是依刑事訴訟法第159 條之5 第
    2 項規定，應認該等證據均得採為證據。
貳、實體方面：
一、訊據被告鍾任德固不否認其有協助許發誠夾釣前開鋼鐵之事
    實，惟矢口否認有何竊盜行為，辯稱：是公司主任要伊擔任
    許發誠的助手，伊才協助許發誠夾釣該批鋼鐵，而且出售事
    宜，也是許發誠跟楊少雲接洽的，伊完全不知情等語。經查
    ：
  (一)前開為警於勇盛資源回收場查扣之長為6 至8 公尺之H 型鋼
    鐵共計14支（總重量為4,070 公斤），係長城公司所有，而
    經瑾順資源回收場之負責人楊少雲轉賣予勇盛資源回收場之
    事實，業經證人即長城公司工程師陳智文、證人即瑾順資源
    回收場負責人楊少雲、證人即勇盛資源回收場會計鄭彩秀分
    別於警詢證述綦詳（分別見警卷第9 至10頁、第11頁、第13
    頁），並有楊少雲100 年1 月1 日出具之廢棄五金汽機車買
    賣切結書影本、過磅單影本、資源回收場收物品登記彙整表
    影本，及採證照片4 張附卷足資佐證（依次見警卷第20頁、
    第21頁、第22頁、第27至28頁），是此部分之事實，足堪認
    定。
  (二)被告雖執前揭情詞為辯，惟被告確有於上揭時、地，夥同共
    同被告許發誠竊盜前揭鋼鐵，嗣並由其出面將之售予瑾順資
    源回收場之負責人楊少雲之事實，業據被告於警詢自承甚明
    （見警卷第3 至4 頁）。而核之證人即共同被告許發誠於警
    詢陳述：「是鐘任德因債務問題要向我借錢5 萬元（新臺幣
    ，下同），當時我身工只有2 萬元借他，鐘任德就要求我幫
    他將該批鋼鐵竊出販賣」；證人楊少雲於警詢證陳：「警方
    於勇盛回收場所查獲之鋼骨是我販售給該回收場，那是鍾任
    德轉賣給我。鍾任德於民國100 年1 月1 日早上8 時許，至
    我瑾順資源回收場告訴我他那有廢鐵要賣」各等語（各見警
    卷第7 頁、第11頁），亦與被告前開自白情節相符，是堪認
    被告上揭所辯，應係事後圖卸之詞，並不足採信。
  (三)綜上，本件事證已臻明確，被告犯行洵堪認定，應予依法論
    科。
二、核被告鍾任德所為，係犯刑法第320 條第1 項之竊盜罪。被
    告與共同被告許發誠，就上揭犯行有犯意聯絡及行為分擔，
    應論以共同正犯。
三、原審認被告罪證明確，因而適用刑法第28條、第320 條第1
    項、第41條第1 項前段，刑法施行法第1 條之1 等規定，並
    審酌被告並無前科（此有臺灣高等法院被告前案紀錄表在卷
    可憑），堪認素行良好，惟其正值壯年，非無工作能力，竟
    不思以己力獲取財物，反圖不勞而獲以開吊車竊盜方式竊取
    他人財物，毫不尊重他人財產權，足認其法治觀念淡薄，復
    念及該竊得之財物業已返還被害人（此有陳智文出具之贓物
    認領保單管在卷可按），另衡酌其犯罪動機、目的，及犯後
    於警詢坦承犯行等一切情狀，量處有期徒刑3 月，並諭知以
    新臺幣1,000 元折算1 日之易科罰金折算標準，經核其認事
    用法，均無不合，量刑亦屬允當。被告上訴意旨否認犯罪，
    據之指摘原判決不當，為無理由，應予駁回。
、共同被告許發誠部分，業經原審判處罪刑確定，茲不再論列
    。
據上論結，應依刑事訴訟法第455 條之1 第1 項、第3 項、第36
8 條，判決如主文。
本案經檢察官鍾佩真到庭執行職務。
中    華    民    國   100    年    7     月    8     日
                  刑事第一庭    審判長法  官  徐美麗
                                      法  官  楊宗翰
                                      法  官  許瑜容
以上正本證明與原本無異。
不得上訴。
中    華    民    國   100    年    7     月    8     日
                                      書記官  溫訓暖
附錄本判決論罪科刑法條：
《刑法第320條》
意圖為自己或第三人不法之所有，而竊取他人之動產者，為竊盜
罪，處5年以下有期徒刑、拘役或500元以下罰金。
意圖為自己或第三人不法之利益，而竊佔他人之不動產者，依前
項之規定處斷。